臺灣臺北地方法院民事裁定
111年度抗字第229號

抗  告  人  馮馨儀

            張博銘


相  對  人  和潤企業股份有限公司

法定代理人  劉源森




上列當事人間聲請本票准許強制執行事件，抗告人對於民國一一
一年二月十五日本院一一一年度司票字第一八八六號民事裁定提
起抗告，本院裁定如下：
    主    文
抗告駁回。
抗告程序費用新臺幣壹仟元由抗告人連帶負擔。
    理    由
一、按執票人向本票發票人行使追索權時，得聲請法院裁定後強
    制執行，票據法第一百二十三條定有明文。本票執票人依票
    據法第一百二十三條規定聲請法院裁定許可對發票人強制執
    行，係屬非訟事件，法院就本票形式上之要件是否具備予審
    查為已足，此項聲請之裁定，及抗告法院之裁定，僅依非訟
    事件程序以審查強制執行許可與否，並無確定實體上法律關
    係存否之效力，最高法院五十六年台抗字第七一四號、五十
    七年台抗字第七六號著有裁判闡釋甚明。次按本票應記載左
    列事項，由發票人簽名：㈠表明其為本票之文字；㈡一定之金
    額；㈢受款人之姓名或商號；㈣無條件擔任支付；㈤發票地；㈥
    發票年、月、日；㈦付款地；㈧到期日；未載發票地者，以發
    票人之營業所、住所或居所所在地為發票地；第二章第一節
    第二十八條關於發票人之規定，第二章第七節關於付款之規
    定，第二章第九節關於追索權之規定，除第八十七條第一項
    、第八十八條及第一百零一條外，均於本票準用之；發票人
    得記載對於票據金額支付利息及其利率；利率未經載明時，
    定為年利六釐；利息自發票日起算，但有特約者，不在此限
    ；執票人應於到期日或其後二日內，為付款之提示；匯票上
    雖有免除作成拒絕證書之記載，執票人仍應於所定期限內為
    承兌或付款之提示，但對於執票人主張未為提示者，應負舉
    證之責；執票人向匯票債務人行使追索權時，得要求左列金
    額：㈠被拒絕承兌或付款之匯票金額，如有約定利息者，其
    利息；㈡自到期日起如無約定利率者，依年利六釐計算之利
    息，票據法第一百二十條第一、四項、第一百二十四條、第
    二十八條、第六十九條第一項、第九十五條、第九十七條第
    一項第一、二款定有明文。
二、本件相對人聲請意旨略以：其持有抗告人於民國一０九年十
    月二十二日共同簽發、到期日（經授權填載）為一一０年十
    二月三十一日、受款人為相對人、面額新臺幣（下同）八十
    五萬元、付款地為臺北市○○區○○路○○○號十五樓、免除作成
    拒絕證書之本票一紙（下稱本件本票），詎其屆期提示竟未
    獲付款，爰依票據法第一百二十三條之規定，聲請裁定就票
    載金額，及自一一一年一月一日起至清償日止按週年利率百
    分之十六計算之利息，許可強制執行，並提出本票一紙為證
    。
三、抗告意旨略以：抗告人從未簽發本件本票，本件本票係偽造
    、變造，爰請求廢棄原裁定等語。
四、經查：相對人所提本件本票正面上方標示「本票」字樣，內
    載「憑票准於中華民國１１０年１２月３１日（經執票人依授權填
    載），無條件支付和潤企業股份有限公司或其指定人新台幣
    捌拾伍萬元整」、「逾期付款則自遲延日起按年利率百分之
    二十加計利息」、「此票免除作成拒絕證書」、「付款地：
    臺北市○○區○○路○○○號十五樓」、「發票人：馮馨儀、張博
    銘（簽名及印文）」、「中華民國１０９年１０月２２日」，是本
    件本票以肉眼觀察其形式，已有表明其為本票之文字、一定
    之金額、無條件擔任支付、發票人、發票日、受款人、到期
    日、付款地，雖未載發票地，惟未載發票地者，以發票人之
    營業所、住所或居所所在地為發票地，票據法第一百二十條
    第四項規定甚明，不影響本件本票形式觀察已具備本票應記
    載事項，相對人並業在聲請狀中載明其屆期提示本件本票未
    獲付款，本院司法事務官依首揭判例所載形式上審查後以一
    一一年度司票字第一八八六號裁定（下稱原裁定）准許相對
    人據以對抗告人就票載金額及自一一一年一月一日起按週年
    利率百分之十六計算之利息範圍內強制執行，於法自無不合
    。至抗告人辯稱本件本票並非渠等所簽發、係經偽造或變造
    ，為實體法上之爭執，揆諸前開裁判、說明，應由抗告人另
    行提起確認票據真偽、確認票據債權不存在、債務人異議之
    訴或依其他程序以資解決，非本件非訟程序所得加以審究，
    抗告人執此指摘原裁定不當、求予廢棄，難認有據。
五、綜上，本件本票形式觀察已具備本票應記載事項，從而，相
    對人聲請准許就本件本票票面金額及自一一一年一月一日起
    按週年利率百分之十六計算之利息，對抗告人強制執行，洵
    屬有據、應予准許。原裁定尚無不合，抗告人指原裁定不當
    、求予廢棄，難認有據，不應准許，爰予駁回。
據上論結，本件抗告為無理由，依非訟事件法第二十一條第二項
、第二十四條第一項、第四十六條、民事訴訟法第四百九十五條
之一第一項、第四百四十九條第一項、第九十五條、第八十五條
第二項，裁定如主文。
中　　華　　民　　國　　111 　年　　5 　　月　　26 　日

            民事第四庭審判長法  官  蔡政哲 
　　　　　　              
　　　　　　                法  官  李家慧 
　　　　　　              
　　　　　　                法  官  洪文慧
以上正本係照原本作成。
本裁定不得抗告。
中　　華　　民　　國　　111 　年　　5 　　月　　26　　日
                            書記官  江柏翰